臺灣臺南地方法院刑事判決
111年度訴字第1028號
聲  請  人  臺灣臺南地方檢察署檢察官
被      告  周得壽


上列被告因傷害案件，經檢察官聲請簡易判決處刑（111年度調
偵字第1556號），本院認不宜以簡易判決處刑，改依通常程序審
理，判決如下：
    主  文
本件公訴不受理。
    理  由
一、公訴意旨詳如聲請簡易判決處刑書（如附件）所載。
二、按告訴乃論之罪，告訴人於第一審辯論終結前，得撤回其告
    訴；告訴乃論之罪，其告訴經撤回者，應諭知不受理之判決
    ；不受理之判決，得不經言詞辯論為之，刑事訴訟法第238
    條第1項、第303條第3款及第307條分別定有明文。又檢察官
    聲請簡易判決處刑之案件，法院於審理後，認應為無罪、免
    訴、不受理或管轄錯誤判決之諭知者，應適用通常程序審判
    之，刑事訴訟法第451條之1第4項但書第3款、第452條亦有
    明文。
三、查本件告訴人黃耀賢告訴被告周得壽傷害案件，公訴意旨認
    被告係觸犯刑法第277條第1項之傷害罪嫌，依同法第287條
    前段之規定，須告訴乃論。茲據告訴人具狀撤回告訴，有刑
    事撤回告訴狀附卷可稽，依照首開說明，本件爰不經言詞辯
    論，逕為諭知不受理之判決。
據上論斷，應依刑事訴訟法第452條、第303條第3款、第307條，
判決如主文。
中　　華　　民　　國　　111 　年　　9 　　月　　27　　日
                  刑事第十六庭  審判長法  官  蔡直青 
　　　　　　　　　                    法  官  梁淑美
　　　　　　　　　                    法  官  鄭雅文
以上正本證明與原本無異。
如不服本判決應於判決送達後20日內向本院提出上訴書狀，並應
敘述具體理由；其未敘述上訴理由者，應於上訴期間屆滿後20日
內向本院補提理由書（均須按他造當事人之人數附繕本）「切勿
逕送上級法院」。告訴人或被害人如對於本判決不服者，應具備
理由請求檢察官上訴，其上訴期間之計算係以檢察官收受判決正
本之日期為準。
  　　　　　　　　　　　      　　　　書記官　鄭佩玉
中　　華　　民　　國　　111 　年　　9 　　月　　27　　日

附件：
臺灣臺南地方檢察署檢察官聲請簡易判決處刑書
                                   111年度調偵字第1556號
　　被　　　告　周得壽　男　48歲（民國00年0月00日生）　  　　　　　　　　　　住○○市○○區○○里0鄰○○0000
　　 　　　　　　　 　　　號　　　　　　　　　　　　
　　                    國民身分證統一編號：Z000000000號
上列被告因傷害案件，業經偵查終結，認為宜聲請以簡易判決處
刑，茲敘述犯罪事實及證據並所犯法條如下：
　　　　犯罪事實
一、周得壽與黃耀賢互不相識，周得壽於民國111年4月12日19時
    許，在臺南市○○區○○街000巷00號前，因細故與黃耀賢起口
    角爭執，竟基於傷害他人身體之犯意，趁黃耀賢作勢攻擊前
    ，先徒手毆打黃耀賢臉部及身體，致黃耀賢受有鼻子鈍傷、
    唇撕裂傷2公分、胸部擦傷及後胸壁擦傷之身體傷害。
二、案經黃耀賢訴由臺南市政府警察局佳里分局報告偵辦。
　　　　證據並所犯法條
一、上開犯罪事實，業據被告周得壽於偵查中坦承不諱，核與證
    人即告訴人黃耀賢於警詢及偵查中之證述情節相符，並有奇
    美醫療財團法人佳里奇美醫院診斷證明書1份暨告訴人嘴唇
    、身體受傷照片5張、監視器錄影截圖畫面10張等資料在卷
    可稽，足徵被告前揭自白與事實相符，其犯嫌堪予認定。  
      
二、核被告所為，係犯刑法第277條第1項之傷害罪嫌。
三、依刑事訴訟法第451條第1項聲請逕以簡易判決處刑。
　　此　致
臺灣臺南地方法院
中　　華　　民　　國　 111　　年　　8 　　月　　 2　　日
                              檢 察 官 　陳奕翔
本件證明與原本無異
中　　華　　民　　國　 111　　年　　8 　　月　　5 　　日
                              書 記 官   陳耀章
附錄所犯法條：
中華民國刑法第277條
傷害人之身體或健康者，處 5 年以下有期徒刑、拘役或 50 萬
元以下罰金。
犯前項之罪，因而致人於死者，處無期徒刑或 7 年以上有期徒
刑；致重傷者，處 3 年以上 10 年以下有期徒刑。
附記事項：
本件係依刑事訴訟法簡易程序辦理，法院簡易庭得不傳喚被告、
輔佐人、告訴人、告發人等出庭即以簡易判決處刑；被告、被害
人、告訴人等對告訴乃論案件如已達成民事和解而要撤回告訴或
對非告訴乃論案件認有受傳喚到庭陳述意見之必要時，請即另以
書狀向簡易法庭陳述或請求傳訊。